# 求助：投资公司收购不良资产应该如何做账务处理

提问人：luer_ker 时间：2021-03-01 14:53:45
求助：投资公司收购不良资产应该如何做账务处理
公司在联合产权交易所竞价的不良资产（债权）应如何进行账务处理？应该入哪个科目？以购买价值入账？支付的手续费，费用化，计入当期损益的哪个科目呢？
后期处理时，回收的金额做主营业务收入还是营业外收入？
不良资产包处置是不涉税的吧？
请高手指点，谢谢。

回答人：chenyiwei
购入不良债权包，可以作为以摊余成本计量的金融资产（初始确认时已发生减值，直接进入第三阶段）或者以公允价值计量且其变动计入损益的金融资产。相比之下后者可能较为简单。
当作为以公允价值计量且其变动计入损益的金融资产时，相关手续费计入投资收益（如果不良资产处置构成主营业务的，可作为营业成本处理）。
处置收益列入投资收益（如果不良资产处置构成主营业务的，可作为营业收入处理）。

提问人：安好 时间：2021-08-31 22:39:00
陈版您好，如果不良资产处置构成主营业务的，可作为营业收入处理，那么是按总额法还是净额法计量？谢谢

回答人：chenyiwei
只是列报为营业收入，本质上仍是金融业务，适用金融工具准则而不是收入准则，所以不存在是使用总额法还是净额法的问题。